臺灣板橋地方法院刑事判決　　　　　　　94年度訴字第2858號
公　訴　人　臺灣板橋地方法院檢察署檢察官
被　　　告　甲○○
上列被告因違反毒品危害防制條例案件，經檢察官提起公訴（94
年度毒偵字第6860號），本院依簡式審判程序，判決如下：
    主  文
甲○○施用第一級毒品，累犯，處有期徒刑玖月；又施用第二級
毒品，累犯，處有期徒刑拾月；應執行有期徒刑壹年伍月。
    事  實
一、(一)甲○○前於民國88年間因違反毒品危害防制條例案件，經
    本院以88年度毒聲字第5676號裁定送觀察、勒戒後，認無繼
    續施用毒品傾向，於88年9 月28日執行完畢釋放，經臺灣板
    橋地方法院檢察署檢察官以88年度毒偵字第872 號為不起訴
    處分確定；(二)再於89年間，因違反毒品危害防制條例案件，
    經本院以89年度毒聲字第6128號裁定送觀察、勒戒後，認無
    繼續施用毒品傾向，於89年11月6 日執行完畢釋放，經臺灣
    板橋地方法院檢察署檢察官以89年度毒偵字第6809號為不起
    訴處分確定。又於90年間，因違反毒品危害防制條例案件，
    經本院以90年毒聲字第388 號裁定令入戒治處所施以強制戒
    治，復經本院以90年度毒聲字第3538號裁定停止戒治，於90
    年9 月12日停止戒治所餘期間交付保護管束，惟於保護管束
    期間再次施用毒品，違反保護管束情節重大，經本院以91年
    度毒聲字第327 裁定撤銷停止戒治，令入戒治處所施以強制
    戒治，於91年10月25日強制戒治執行完畢釋放出所（續執行
    下述有期徒刑）。(三)上開(二)部分中段之施用毒品行為，並經
    本院以90年度訴字第797 號判決分別判處有期徒刑8 月、3
    月，定應執行有期徒刑9 月確定；另(二)部分後段於停止戒治
    交付保護管束期間施用毒品之行為，亦經本院以91年度易字
    第922 號判決判處有期徒刑5 月確定，上開二部分罪刑，經
    送監接續執行，於92年8 月29日縮短刑期假釋出監，並於92
    年12月6 日假釋期滿未經撤銷視為執行完畢（構成累犯）。
    (四)又於94年間，因違反毒品危害防制條例案件（施用毒品）
    ，經本院以94年度訴字第359 號判決分別判處有期徒刑8 月
    、9 月，定應執行有期徒刑1 年3 月確定（現送監執行中）
    。猶不知悔改，於前開(二)部分之觀察、勒戒及強制戒治執行
    完畢釋放後5 年內，復分別基於施用第一級毒品海洛因及第
    二級毒品甲基安非他命（起訴書略載為安非他命，應予更正
    ）之犯意，於94年10月12日上午某時，臺北縣新莊市○○街
    35巷4 弄1 號4 樓（起訴書略載為於94年5 月24日為警採尿
    前26小時、96小時內某時，在不詳地點，應予更正），將第
    一級毒品海洛因以摻在香菸內點燃吸食之方式，施用第一級
    毒品海洛因1 次，另將第二級毒品甲基安非他命置於吸食器
    上用火燒烤吸聞所生煙霧之方式，施用第二級毒品甲基安非
    他命1 次。嗣於同日18時55分許，在臺北縣三重市○○街
    269 巷36、38號前為警查獲，並採集其尿液送驗而查悉上情
    。
二、案經臺北縣政府警察局移送臺灣板橋地方法院檢察署檢察官
    偵查起訴。
    理  由
一、查被告甲○○所犯係死刑、無期徒刑、最輕本刑為3 年以上
    有期徒刑以外之罪，其於準備程序中就被訴事實為有罪之陳
    述，經本院告知簡式審判程序之旨，並聽取公訴人、被告之
    意見後，經合議庭裁定由受命法官獨任進行簡式審判程序，
    合先敘明。
二、上揭犯罪事實，業據被告於本院審理時供認不諱，且被告為
    警查獲後所排放尿液經採樣送請臺灣檢驗科技股份有限公司
    分別以EIA 酵素免疫分析法及GC/MS 氣相層析質譜儀法檢驗
    ，結果均呈鴉片類及安非他命類（其中甲基安非他命之濃度
    高達35732ng/ml）陽性反應，有該公司94年10月24日濫用藥
    物尿液檢驗報告及偵辦毒品案件姓名與代碼編號對照片各1
    紙附卷可稽（見偵查卷第12、13頁），足認被告於本院審理
    時之自白與事實相符。再被告有如事實一之(二)所示觀察、勒
    戒及強制戒治之情，有臺灣高等法院被告前案紀錄表在卷可
    佐，其於觀察、勒戒及強制戒治執行完畢釋放後，5 年內再
    犯本件施用第一、二級毒品之罪。事證明確，被告犯行堪以
    認定，應依法論科。
三、查海洛因、甲基安非他命係毒品危害防制條例第2 條第2 項
    第1 款、第2 款所稱之第一、二級毒品。核被告施用第一級
    毒品海洛因、第二級毒品甲基安非他命之行為，係犯同條例
    第10條第1 項之施用第一級毒品罪及同條第2 項之施用第二
    級毒品罪。其持有第一、二級毒品海洛因、甲基安非他命之
    低度行為，皆為施用之高度行為所吸收，均不另論罪。被告
    所犯上開二罪，犯意各別，罪名互異，應分論併罰。又被告
    有如事實一之(三)所載之犯罪科刑及執行情形，有卷附臺灣高
    等法院被告前案紀錄表可佐，其於有期徒刑執行完畢後，5
    年內再犯本件有期徒刑以上之二罪，均為累犯，皆應依刑法
    第47條規定，加重其刑。爰審酌被告前已因施用毒品，獲得
    不起訴處分之寬典，並經判處罪刑，仍無法戒絕毒癮，又再
    次漠視法令禁制而犯本罪，惟其施用毒品所生危害，實以自
    戕身心健康為主，對於他人生命、身體、財產等法益，尚無
    明顯而重大之實害，且其犯後坦承犯行，尚知悔悟之態度等
    一切情狀，分別量處如主文所示之刑，並合併定其應執行刑
    ，以示懲儆。
據上論斷，應依刑事訴訟法273 條之1 第1 項、第299 條第1 項
前段，毒品危害防制條例第10條第1 項、第2 項，刑法第11條前
段、第47條、第51條第5 款，判決如主文。
本案經檢察官鄧媛到庭執行職務。
中　　華　　民　　國　　94　　年　　12　　月　　30　　日
                  刑事第三庭    法　官  鄧雅心
以上正本證明與原本無異。
如不服本判決應於送達後10日內向本院提出上訴狀。
                                書記官　黃美雲
中　　華　　民　　國　　94　　年　　12　　月　　30　　日
附錄本案論罪科刑法條
毒品危害防制條例第十條
施用第一級毒品者，處六月以上五年以下有期徒刑。
施用第二級毒品者，處三年以下有期徒刑。
